臺灣高等法院刑事判決　　　　　　　　96年度上訴字第1215號
上　訴　人　　丙○○○
即　被　告
　　　　　　　　　　　　（
選任辯護人　　詹基益律師
上　訴　人 　 乙○○
即　被　告
　　　　　　　　　　　　（
上列上訴人即被告因偽造文書等案件，不服臺灣臺北地方法院九
十五年度訴字第一四六一號，中華民國九十六年一月廿九日第一
審判決（起訴案號：臺灣臺北地方法院檢察署九十六年度偵字第
八九二八、一一一七０、一三八四九、一三八八五、一四八五一
、一五八二九、一八００四、一八００五、一八三二四、一八三
二五號及移送併辦：同署九十六年度偵字第二六二０～二六二七
號），提起上訴，及移送併辦（同上署九十六年度偵字第二七六
六、五０八四號），本院判決如下：
    主  文
原判決撤銷。
丙○○○行使偽造私文書，足生損害於公眾及他人，處有期徒刑
肆月，減為有期徒刑貳月，偽造如附表一所示之「邱秀娣」署押
及指印均沒收；又行使偽造私文書，足生損害於公眾及他人，處
有期徒刑肆月，減為有期徒刑貳月，偽造如附表二所示「施月英
」之署押及指印均沒收；又連續行使偽造私文書，足生損害於公
眾及他人，處有期徒刑捌月，減為有期徒刑肆月，甲○○身分證
上變造之「甲○○」照片壹張、偽造之「甲○○」印章壹枚及偽
造如附表三、四所示「甲○○」之署押、印文及指印均沒收；又
行使偽造私文書，足生損害於公眾及他人，處有期徒刑肆月，減
為有期徒刑貳月，偽造如附表五所示「邱春蓮」之署押及指印均
沒收；又連續行使偽造私文書，足生損害於公眾及他人，處有期
徒刑捌月，減為有期徒刑肆月；偽造葉淑芬之身分證壹枚（含其
上偽造之內政部公印文壹枚）、及偽造如附表六、七所示「葉淑
芬」之署押及指印均沒收；又共同連續行使偽造私文書，足生損
害於他人，處有期徒刑貳年，偽造如附表八各編號所示之署押均
沒收。並應於刑之執行前令入勞動場所強制工作年。有期徒刑
部分應執行有期徒刑年，甲○○身分證上變造之「甲○○」照
片壹張、偽造之甲○○印章壹枚、偽造之葉淑芬身分證壹枚（含
其上偽造之內政部公印文壹枚）以及偽造如附表一至八所示之署
押、印文指印均沒收。
乙○○共同連續行使偽造私文書，足生損害於他人，累犯，處有
期徒刑貳年，偽造如附表八各編號（除編號６、２９、４８、４
９除外）所示之署押均沒收，並應於刑之執行前令入勞動場所強
制工作年。
    事  實
一、乙○○前因偽造文書等案，經最高法院以八十九年度台上字
    第六二八五號判決駁回上訴確定原判處有期徒刑十月，經與
    台灣高雄地方法院八十九年度易字第四七七九號偽造文書案
    判處之拘役三十日，接續執行，於民國九十一年二月十八日
    縮刑期滿執行完畢出監。
二、丙○○○：
    (一)於附表一編號１之時、地，以該編號犯罪方法故買「邱
        秀娣」之身分証，而於民國九十一年三月十四日下午廿
        時廿分許，在高雄市○○○路漢神百貨，因竊盜罪遭警
        現場逮捕，乃於附表一編號２至４之時地，冒用「邱秀
        娣」名義應訊，於各該附表編號相關文件上，接續偽造
        「邱秀娣」之署押，及捺指印，使檢警誤認係邱秀娣所
        為，並交還部分通知文書而行使，足以生損害於邱秀娣
        及司法對身分辨識之正確性與刑事偵查、裁判之正確性
        。嗣因邱秀娣接獲上開竊盜案件判決，發覺遭冒名而提
        起上訴，經受理後，送請內政部警政署刑事警察局鑑定
        指紋，始查悉上情。
    (二)又於附表二編號１之時、地，以該編號犯罪方法故買「
        施月英」之身分証，而於九十二年七月四日上午十一時
        廿分許，在高雄市國軍英雄會館，因竊盜罪遭警現場逮
        捕，乃於附表二編號２至４之時地，冒用「施月英」名
        義應訊，於各該附表編號相關文件上，接續偽造「施月
        英」之署押，及捺指印，使檢警誤認係施月英所為，並
        交還部分通知文書而行使，足以生損害於施月英及司法
        對身分辨識之正確性與刑事偵查、裁判之正確性。嗣因
        施月英遭通緝到案執行時，始發覺遭冒名，經執行檢察
        官送請內政部警政署刑事警察局鑑定指紋，始查悉上情
        。
    (三)又於附表三編號１之時、地，以該編號換貼相片之犯罪
        方法共同變造「甲○○」之身分証及利用不知情之篆刻
        師傅偽造「甲○○」之印章一枚，嗣基於概括之犯意，
        先後於九十四年五月四日下午廿二時卅分許，在高雄市
        前金區○○○路六九號A+1精品百貨公司，於九十四年
        九月十六日下午十五時卅分許，在高雄市○○○路新世
        紀百貨，分別因竊盜罪遭警現場逮捕，乃連續於附表三
        編號２至４及附表四編號１至４之時地，冒用「甲○○
        」名義應訊，行使變造「甲○○」之身分証，並於附表
        三、四之各該附表編號相關文件上，接續偽造「甲○○
        」之署押及捺指印或使用該偽造「甲○○」之印章用印
        ，使檢警誤認係甲○○所為，並交還部分通知文書而行
        使，足以生損害於甲○○及司法對身分辨識之正確性與
        刑事偵查、裁判之正確性。嗣因甲○○遭通緝到案執行
        時，始發覺遭冒名，提出告訴，始查悉上情。
    (四)又於附表五編號１之時、地，以該編號犯罪方法故買「
        邱春蓮」之身分証，於九十四年十一月廿二日下午十八
        時卅分許，在台北市○○街十之一號珍園燒臘店，因竊
        盜罪遭警現場逮捕，乃於附表五編號２、３之時地，冒
        用「邱春蓮」名義應訊，於各該附表編號相關文件上，
        接續偽造「邱春蓮」之署押，及捺指印，使檢警誤認係
        邱春蓮所為，並交還部分通知文書而行使，足以生損害
        於邱春蓮及司法對身分辨識之正確性與刑事偵查、裁判
        之正確性。嗣因邱春蓮接獲上開竊盜案件判決，發覺遭
        冒名而提起上訴，經受理後，送請內政部警政署刑事警
        察局鑑定指紋，始查悉上情。
    (五)另於附表六編號１之時、地，以該編號換貼相片之犯罪
        方法共同偽造「葉淑芬」之身分証一枚，嗣基於概括之
        犯意，先後於九十五年四月七日下午十六時許，在台北
        市○○路誠品信義店（即附表八編號３１），於同年五
        月十九日下午十六時廿分許，在台北市世貿二館（即附
        表八編號５１），分別因於盜刷信用卡時遭發覺報警逮
        捕，乃連續於附表六編號２至４及附表七編號２至４之
        時地，冒用「葉淑芬」名義應訊，行使偽造之「葉淑芬
        」身分証，並於附表六、七之各該附表編號相關文件上
        ，接續偽造「葉淑芬」之署押及捺指印，使檢警誤認係
        葉淑芬所為，並交還部分通知文書而行使，足以生損害
        於葉淑芬及司法對身分辨識之正確性與刑事偵查、裁判
        之正確性。嗣因葉淑芬接獲上開竊盜案件判決，發覺遭
        冒名而提起上訴，經受理後，送請內政部警政署刑事警
        察局鑑定指紋，始查悉上情。
三、丙○○○或單獨基於意圖為自己不法所有及行使偽造文書，
    於如附表八編號６、２９、４８、４９（原審判決為附表二
    編號６、２８、４７、４８）之時、地，單獨一人竊取或侵
    占各該編號被害人之財物；或與乙○○共同基於意圖為自己
    不法之所有及行使偽造文書之概括犯意聯絡，連續於附表八
    其餘編號之時、地，與乙○○共同，趁各該被害人不注意之
    際，竊取各該編號所示之財物，得手後，於編號６、２９、
    ４８、４９即單獨一人，於其餘編號則與乙○○二共同，持
    竊得或侵占所得之如附表所示之銀行信用卡，於附表二各該
    編號所示盜刷之時、地，連續於各該編號所示之特約店刷卡
    消費如附表所示金額之商品，於附表編號６、２９、４８、
    ４９即有丙○○○一人，其餘編號則推由一人（女性持卡人
    即推由丙○○○、男性持卡人即推由乙○○）在各該特約商
    店之簽帳單商店存根聯（電腦列印簽帳單，均為一聯商店存
    根聯，持卡人在其上簽名後，另外商家再行列印無庸簽名之
    持卡人存根聯供持卡人存查）持卡人欄偽簽各該被害人之署
    押，而偽造該等人名義之上開信用卡消費簽帳單，並持以交
    付該特約商店之營業員而行使，使該特約商店人員誤信丙○○○、乙○○即為持卡人本人而允其消費，而如數交付商品
    ，足生損害於附表二所示之持卡人、上開銀行及前開特約商
    店。其中亦有二人佯裝刷卡時，因交易安全機制啟動，而無
    法列印簽帳單致交易未成功，二人遂未能詐欺取財得逞。二
    人於詐得上開商品後，即將之變賣，所得款項二人對半朋分
    花用。
四、案經被害人甲○○及附表二所示之銀行訴由臺灣高雄地方法
    院檢察署呈請臺灣高等法院檢察署令轉、臺北市政府警察局
    刑事警察大隊移由臺灣高雄地方法院檢察署呈請臺灣高等法
    院檢察署令轉、高雄市政府警察局新興分局報由臺灣高雄地
    方法院檢察署呈請臺灣高等法院檢察署令轉、臺北市政府警
    察局移送、臺北縣政府警察局金山分局、臺北市政府警察局
    信義分局報告臺灣臺北地方法院檢察署檢察官偵查起訴及移
    請併辦。
    理  由
一、上揭事實，業經被告丙○○○、乙○○二人於警詢、偵查及
    原審法院審理時供承不諱，於本院被告丙○○○仍自認不諱
    ，惟被告乙○○則翻稱於原審判決附表二編號３、４、６、
    ７、８、９、１０、１２、１３、１６、１７、１８、２２
    、２４、２６、２７、３０、３３、３５、３６、３７、３
    ８、３９、４２、４３、４４、４５、４６、４７、４８、
    ４９、５０等案，其未與丙○○○共犯盜刷詐取財物，此可
    自簽單非其筆跡可証云云。然查，前開事實既經被告乙○○
    於警、偵訊及原審審理時均供承不諱，且被告丙○○○並以
    証人身分於本院結証：除原審判決附表二編號６、２８、４
    ７、４８四件為其一人單獨所為外，餘確均與乙○○共同為
    之，竊取時乙○○在旁把風，盜刷信用卡詐取財物時，其亦
    一同前往，所得財物並均分其一半等語在卷，又若持卡人為
    女性，則由丙○○○偽造署押，當不致遭拆穿，亦符常情，
    然被告乙○○既於竊盜時把風，以盜刷信用卡詐取財物後，
    復朋分花用，當對竊盜及詐欺犯行，具犯意聯絡及行為分擔
    ，不因簽單非其簽署而得脫免刑責，是其於本院所辯，均無
    足採。此外，本案被告丙○○○多次經警查獲，冒名、偽造
    署押、文書等犯行，有如附表一至附表七各被害人之指訴、
    及各編號所示之証件、文件上偽造署押、印文、指印暨內政
    部警政署刑事警察局之指紋鑑定書、偽造身分証之鑑驗書等
    在卷可稽；二被告於附表八之竊盜、侵占及盜刷信用卡之偽
    造文書、詐欺取財等犯行，則有各該附表編號証據欄所示之
    被害人指訴、報案三聯單、信用卡簽帳單、銀行信用卡交易
    或消費明細表等在卷可稽，是本案事証已臻明確，犯行洵堪
    認定，自應依法論科。
二、惟被告行為後，刑法於於九十四年一月七日修正公布，九十
    五年七月一日施行，按刑法第二條第一項規定：「行為後法
    律有變更者，適用行為時之法律。但行為後之法律有利於行
    為人者，適用最有利於行為之法律」。而與本案相關之修正
    ：(一)刑法第二十八條原規定「二人以上共同實施犯罪」，經
    修正為「二人以上共同實行犯罪」，雖縮小共犯範圍，然對
    本案被告與共犯間既有於犯意聯絡，且分擔實行犯行，並無
    利與不利之比較問題。(二)修正前刑法第三十三條第一項第五
    款規定：「罰金：一元以上。」，修正後同條款規定：「罰
    金：新台幣一千元以上，以百元計算之。」，比較新舊法之
    規定，行為後之新法並未較有利於被告。(三)另依新增刑法施
    行法第一條之一規定，中華民國九十四年一月七日刑法修正
    施行後，刑法分則編所定罰金之貨幣單位為新臺幣；九十四
    年一月七日刑法修正時，刑法分則編未修正之條文定有罰金
    者，自九十四年一月七日刑法修正後，就其所定數額提高為
    三十倍，但七十二年六月廿六日至九十四年一月七日新增或
    修正之條文，就其所定數額提高為三倍。修正後有關法定刑
    罰金數額之規定，亦無利於修正前之規定。(四)惟新修正刑法
    已廢除連續犯及牽連犯之規定，然比較修正前後，自以修正
    前連續犯及牽連犯均仍以一罪論，為有利被告，故仍應依刑
    法修正前之規定，論以連續或牽連犯。(五)刑法累犯有關「五
    年以內再犯有期徒刑以上之罪」，修正為「五年以內故意再
    犯有期徒刑以上之罪」，因本案被告係故意犯罪，依修正前
    後刑法累犯之規定，均屬累犯，要無利與不利情事。
    (六)刑法第六十七條、第六十八條原規定有關罰金刑加減，由
    原來規定之僅加減其最高度刑，修正為其最高度刑及最低度
    刑同加減之，是加重其刑者，以修正前較有利於被告。(七)本
    次刑法修正之比較新舊法，應就罪刑有關之共犯、未遂犯、
    想像競合犯、牽連犯、連續犯、結合犯，以及累犯加重、自
    首減輕暨其他法定加減原因（如身分加減）與加減例等一切
    情形，綜其全部罪刑之結果而為比較（最高法院九十五年五
　　月廿三日刑事庭第八次會議決議結論參照），是本件上述有
　  關連續犯、牽連犯、累犯及法定罰金刑綜合比較結果，自均
    應適用被告行為時之法律。
三、是核被告丙○○○於前揭事實欄二即附表一至七所為，係犯
    如各該附表編號所犯法條欄所示刑法第三百四十九條第二項
    故買贓物、第二百十七條第一項之偽造署押、偽造印章罪、
    第二百十八條第一項偽造公印、第二百十二條偽造、變造特
    種文書（身分証）罪、第二百十六條、第二百十條之行使偽
    造私文書罪。被告丙○○○於附表三編號１及附表六編號１
    之變造「甲○○」身分証及偽造「葉淑芬」身分証及其上公
    印文犯行，與各該不詳姓名成年男子，有犯意聯絡及行為分
    擔，均為共同正犯；於附表三編號１其利用不知情之篆刻師
    傅偽造「甲○○」印章，則為間接正犯。另丙○○○於附表
    三編號４及附表四編號４之偽造刑事聲請狀犯行，其
    使用附表三編號１偽造之「甲○○」印章，用印於聲請狀上
    之偽造私文書，繼而行使，其偽造之低度行為均為行使之高
    度行為所吸收；另附表六編號１之偽造公印文為偽造身分証
    之部分行為；及於附表一至七所示各權利告知書、逮捕通知
    書、同意書上偽造署押、指印，均為偽造各該文書之部分行
    為；而偽造前開聲請狀、權利告知書、逮捕通知書、同意書
    之低度行為，復為之後行使之高度行為所吸收，均不另論罪
    。至於附表一至七，各次因案遭查獲，冒名應訊，於警詢、
    偵查及於法院之文書之偽造犯行，乃目的單一之接續行為，
    為單純一罪，均僅各論以一行使偽造私文書罪；另附表三、
    四先後二次冒「甲○○」之名應訊及於附表六、七先後二次
    冒「葉淑芬」之名應訊之偽造私文書犯行，則分別係時間緊
    接，冒同一名先後應訊之構成手法相同，顯各係基於概括犯
    意反覆為之，應各依修正前刑法第五十六條連續犯之規定，
    論以一連續行使偽造私文書罪，並加重其刑。至附表一、二
    、五、及三、四與六、七連續之五次犯行，罪名雖同，然所
    冒之名不同，乃犯意各別，應予分論併罰。
四、至於事實欄三，被告丙○○○於附表八編號６、２９、４８
    、４９所為，則係犯刑法第三百二十條第一項之竊盜罪、第
    三百三十七條侵占遺失物罪、第二百十六條、第二百十條之
    行使偽造私文書罪、第三百三十九條第一項之詐欺取財既遂
    罪及第三項、第一項之詐欺取財未遂罪。另於附表八其餘編
    號所為，則與被告乙○○二人均係犯刑法第三百二十條第一
    項之竊盜罪、有盜刷信用卡消費部分另犯第二百十六條、第
    二百十條之行使偽造私文書罪、第三百三十九條第一項之詐
    欺取財既遂罪及第三項、第一項之詐欺取財未遂罪。於附表
    八編號６、２９、４８、４９以外之犯行，被告二人就前揭
    犯行有犯意聯絡及行為分擔，均為共同正犯。被告丙○○○
    於附表八編號６、２９、４８、４９一人所為與於附表八其
    餘編號與乙○○二人所為，渠偽造署押為偽造私文書之部分
    行為，而偽造私文書之低度行為，復為行使之高度行為所吸
    收均不另論罪；於附表八所犯多次竊盜、偽造私文書及詐欺
    財取既遂及詐欺取財未遂，各係時間緊接，犯罪構成要件相
    同，顯各係基於概括犯意反覆為之，應各依修正前刑法第五
    十六條連續犯之規定，論以一連續竊盜、行使偽造私文書及
    詐欺取財既遂罪，並分別加重其刑。又於移送原審法院及本
    院併辦即附表八編號６、７、１１、１５、２２、３４、４
    ７、４８、４９犯行，雖未經檢察官起訴，然如前述，其與
    已起訴之犯行，為連續犯之裁判上一罪關係，亦為起訴效力
    所及，本院因得併予審判，而另移送本院併辦被害人趙淑錚
    、袁　昉、洪巧儒、許美玲部分，與附表八編號１３、１７
    、２５、２７為同一事實，已為審判，均附此敘明。至二被
    告所犯竊盜、侵占與偽造私文書及詐欺財取既遂罪間，則有
    方法、結果之牽連關係，亦應依修正前刑法第五十五條牽連
    犯之規定，從一重之連續行使偽造私文書罪處斷。另被告丙○○○於事實二及事實三之偽造私文書犯行，犯意各別，犯
    罪目的、手法不同，亦應予分論併罰。至被告乙○○前因偽
    造文書等案，經最高法院以八十九年度台上字第六二八五號
    判決駁回上訴確定原判處有期徒刑十月，經與台灣高雄地方
    法院八十九年度易字第四七七九號偽造文書案判處之拘役三
    十日，接續執行，於九十一年二月十八日縮刑期滿執行完畢
    出監，此有本院被告前案紀錄表一件在卷可按，其於有期徒
    刑執行完畢後五年內故意再犯有期徒以上之本罪，係屬累犯
    ，併應依法遞予加重其刑。
五、原審對二被告論罪科刑，固非無據，惟：(一)附表八編號１５
    部分，未及併予審判；(二)就附表三、四先後二次經警查獲而
    偽造「甲○○」私文書犯行與附表六、七先後二次經警查獲
    而偽造「葉淑芬」私文書犯行，未論以連續犯；(三)對附表八
    編號１、５、３７以快樂聯合集點卡積點部分，只須消費即
    可積點，不限本人，且被告復未就該積點為何兌換或折抵，
    原判決逕論詐欺取財未遂，亦有未洽；(四)據上論斷欄適用法
    條贅引刑法第三百四十二條第一項；(五)就被告丙○○○於事
    實二之犯行，未及適用減刑條例，均有未合。被告乙○○上
    訴否認部分犯行，及二被告就強制工作部分上訴，雖均無理
    由，然原判決既有前揭可議之處，自應由本院撤銷改判。爰
    審酌被告二人之品行、智識，四肢健全，竟不思戮力工作謀
    財，反四處竊取被害人皮夾、皮包，並以竊得之信用卡盜刷
    財物變賣圖利之手段、方法、次數、所得財物，對社會治安
    所生危害；及其間被告丙○○○七次經警查獲，所為以故買
    身分証或變造、偽造身分証及偽造署押、文書之方法冒名應
    訊以脫免刑責之犯罪手段、方法、妨害司法之結果等，惟犯
    後尚能供承不諱，態度尚稱良好等一切情狀，乃分別量處如
    主文所示之刑；被告丙○○○冒名應訊之偽造文書犯行，均
    在民國九十六年四月廿四日以前，符合中華民國九十六年罪
    犯減刑條例之減刑規定，並減為如主文所示之刑，並對被告
    丙○○○定其應執行刑。另被告二人分別為民國四十四年及
    五十九年出生，此有渠二人年籍資料在卷可參，被告丙○○○自八十八年起，犯有多件竊盜案件（如：高雄地院八十八
    年易字第二五０五號、九十一年雄簡字第五九六號、九十二
    年雄簡字第二九七０號、台北地院九十五年簡上字第二六八
    號、九十五年訴字第一九九六號、本院九十六年上易字第五
    二八號）；而被告自八十七年起，亦有多件盜刷信用卡案件
    （如：最高法院八十九年度台上字第六二八五號、九十五年
    度台上字第三八三二號、六九六二號、高雄高分院九十二年
    度上訴字第一九七三號）；而本案二人又於附表八所示之時
    、地，再為四、五十件之竊盜及盜刷信用卡案件，足徵渠二
    人有犯罪之習慣，具有危險性格，嚴重影響社會治安，並為
    害個人財產，本院認有令其二人強制工作，習得技藝，矯治
    惡習，俾適應社會生活之必要，爰依竊盜犯贓物犯保安處分
    條例第三條第一項之規定（被告行為後九十五年七月一日修
    正施行之新法，刪除以犯竊盜罪或贓物罪為常業者，然對有
    犯罪之習慣者，僅因刪除前開款項而變更款項，內容並未修
    正，故無利與不利之比較問題，附此敘明。），均諭知於刑
    之執行前，令入勞動處所強制工作三年，以資矯治。
六、附表三編號１甲○○身分證上所換貼變造之「甲○○」照片
    一張，及偽造「甲○○」印章一枚，雖該身分証及印章均未
    扣案，然無證據證明已經滅失；另附表六編號１偽造「葉淑
    芬」之身分証一枚（上含偽造內政部公印文一枚）暨附表一
    一至七，如各該附表編號所示偽造之署押、指印及印文，均
    應如各該附表編號沒收欄所示，宣告沒收。另附表八各編號
    所偽造之署押，亦併應依法宣告沒收之。
七、另公訴人起訴或移送併辦被害人陳宏儒、張平及廖沛鈺被竊
    之信用卡如附表九所示被盜刷部分，被害人並未指訴有該信
    用卡遭盜刷之事實，遍查全卷，亦要無該等消費明細之相關
    ，惟公訴人認被告所為此部分行使偽造私文書及詐欺取財罪
    等犯行，與前揭論罪科刑部分為連續犯之裁判上一罪關係，
    因事証付之闕如，乃對起訴編號１、２部分不另為無罪之諭
    知，編號３部分，不為併審，均附此敘明。
八、據上論斷，應依刑事訴訟法第三百六十九條第一項前段、第
    三百六十四條、第二百九十九條第一項前段，刑法第二條第
    一項前段、刑法第二十八條、第二百十六條、第二百十條、
    第二百十二條、第二百十八條第一項、第三百二十條第一項
    、第三百三十七條、第三百三十九條第一項、第三項、第二
    百十九條、第三十八條第一項第二款，修正前刑法第五十六
　  條、第五十五條、第四十七條、第五十一條第五款，中華民
    國九十六年罪犯減刑條例第二條第三款、第九條、第十條第
    一項，罰金罰鍰提高標準條例第一條前段，修正前第二條，
    竊盜犯贓物犯保安處分條例第三條第一項，判決如主文。
本案經檢察官林秀濤到庭執行職務。
中　　華　　民　　國　 九十六   年 　八 　月 　 卅  　日
 　　　　　       刑事第六庭審判長法　官　林堭儀
                                  法　官　莊謙崇
                                  法　官　陳玉雲
以上正本證明與原本無異。
如不服本判決，應於收受送達後十日內向本院提出上訴書狀，其
未敘述上訴之理由者並得於提起上訴後十日內向本院補提理由書
（均須按他造當事人之人數附繕本）。
                                  書記官  陳思云
中　　華　　民　　國　　93　　年　　9 　　月　　3 　　日
中華民國刑法：
第210條
偽造、變造私文書，足以生損害於公眾或他人者，處 5 年以下有
期徒刑。
第212條
偽造、變造護照、旅券、免許證、特許證及關於品行、能力服務
或其他相類之證書、介紹書，足以生損害於公眾或他人者，處1
年以下有期徒刑、拘役或3百元以下罰金。
第216條
行使第 210 條至第 215 條之文書者，依偽造、變造文書或登載
不實事項或使登載不實事項之規定處斷。
第218條第1項
偽造公印或公印文者，處 5 年以下有期徒刑。
第320條第1項
意圖為自己或第三人不法之所有，而竊取他人之動產者，為竊盜
罪，處5年以下有期徒刑、拘役或5百元以下罰金。
第337條
意圖為自己或第三人不法之所有，而侵占遺失物、漂流物或其他
離本人所持有之物者，處 5 百元以下罰金。
第339條第1項
意圖為自己或第三人不法之所有，以詐術使人將本人或第三人之
物交付者，處5年以下有期徒刑、拘役或科或併科1千元以下罰金
。
